臺灣高等法院交通事件裁定　　　　　　 94年度交抗字第337號
　　抗　告　人　甲○○
　　即受處分人
上列抗告人因違反道路交通管理處罰條例案件，不服臺灣臺北地
方法院，中華民國94年4月27日所為裁定（94年度交聲字第321號
），提起抗告，本院裁定如下：
    主  文
抗告駁回。
    理  由
一、抗告意旨略以：測速儀器是設置於戶外，能否正常運作會受
    外在因素例如道路施工、外物踫撞、電波、溫度、濕度等影
    響，甚至人為設定錯誤、操作不當，儀器亦需定期校驗，檢
    驗可能每數月、半年或1年驗1次，況檢驗未必能保證永久正
    常運作。依94年1月22日取締之2張照片，其車所跑之距離約
    15米，時間約1.5秒，如果時速為69公里，於1.5秒之時間，
    應跑了28.8米，而台北市○○路○路寬約12米、斑馬線約4
    米寬，其早就超過路寬甚多，如果以時速50公里計算，1.5
    秒即可跑20.8米，亦早就超過路寬，是以其1.5秒內只跑約
    15米，其時速不到50公里，應不致超速云云。
二、查依卷附照片，抗告人經測得行車速度係時速69公里，又據
    證人乙○○證稱其是志伸股份有限公司（以下簡稱志伸公司
    ）工程師，負責維修及安裝測速照相器，本件木柵路與和興
    路口交通違規地點的測速照相器為其公司安裝，由其負責管
    理維修，此測速器有2種功能，一是測有無超速，一是闖紅
    燈照相。本件測速器安裝在卷附第1張照片（按即原審卷第7
    頁上方之照片）斑馬線與停止線之間，即抗告人車子壓住的
    位置，是採用2組安裝在地上的感應線圈，2個線圈距離200
    公分，照片上有顯示出「200ｃｍ」，車子車頭有金屬會感
    應到開關，車頭從接觸第1個感應線圈到接觸第2個感應線圈
    ，立即換算出車速。測速照片上所顯示的時間「  」是代表
    拍第1張照片的時間，「  」（即1.5秒）是拍第2張照片的時
    間，所設定的00至1.5秒與行車超速無關，拍第2張照片是已
    經完成超速之測速後才拍的照片，1.5秒這時間是由警員設
    定調整，依路寬多少，決定拍照距離，而設定1.5秒，是因
    為要明確拍到闖紅燈的車子，已經跨越路口，而以照片車子
    之行車距離換算行車速度會有誤差，因為在該段距離之中車
    子可能加速、減速或剎車，車速會有變化等語（本院94年6
    月20日訊問筆錄）。依證人上開所述，可知抗告人經拍得照
    片上出現之該張照片時，其前車輪已經壓在斑馬線上，車頭
    早已經過了設在停止線與斑馬線之間之感應線圈，當時早已
    完成抗告人行車速度之測速，而抗告人自拍攝第一張照片至
    越過和興路口拍攝第二張照片，其間抗告人可能變換速度行
    車，按照片上1.5秒之時間設定，是測速器設定闖紅燈功能
    之拍照時間，抗告人不得以1.5秒內，於照片所示之行車距
    離，作為換算行車速度之依據，抗告人執此主張其行車速度
    不超過時速50公里，殊不可採。抗告人復稱卷附照片，其車
    之剎車燈均未亮，顯見其於行經和興路口時均無踩剎車，其
    在1.5秒內並沒有變換行車速度云云，惟卷附照片分別係抗
    告人穿越和興路口前、後所攝，其在穿越和興路口中途之行
    車狀況，並無相關證據可採，抗告人穿越和興路口之行車狀
    況不明，抗告人上開所辯，並無憑信，自不足採。又據志伸
    公司函覆本件交通違規路口之測速器，經檢查儀器及現場檢
    視後，儀器違規速度無誤，該儀器於正常狀況下約6個月維
    修保養一次，儀器如有故障會自動停機，距離本件違規最後
    1次維修時間為93年6月5日，並檢附志伸公司維保紀錄單1份
    附卷可憑，顯見本件測速器均有定期維修保養，且儀器如果
    故障會自動停機，並無證據證明本件測速器有故障情事，是
    測速器測得抗告人超速違規屬實，抗告人所辯並無可採。綜
    上所述，抗告人確有於前揭時間、地點超速行車。
三、按汽車駕駛人，行車速度，超過規定之最高時速者，處新臺
    幣（下同）1,200元以上2,400元以下罰鍰，並記違規點數1
    點，道路交通管理處罰條例第40條第1項、第63條第1項第1
    款定有明文。又依違反道路交通管理事件統一裁罰基準表之
    規定，如汽車駕駛人行車速度，超過規定之最高時速未滿20
    公里者，應對駕駛人處以1,700元以上之罰鍰。原審以抗告
    人確有於前揭時、地違規超速之行為，認為原處分機關依道
    路交通管理處罰條例第40條第1項之規定，裁處抗告人罰鍰
    1700元，並依同條例第63條第1項第1款記違規點數1點，而
    駁回抗告人之異議，於法並無違誤。抗告人抗告指摘原審裁
    定不當，為無理由，應予駁回。
四、據上論結，應依道路交通案件處理辦法第26條、刑事訴訟法
    第412條，裁定如主文。
中　　華　　民　　國　　94　　年　　6 　　月　　24　　日
                  刑事第十六庭
                              審判長法　官  曾德水
　　　　　　　    　　　　　　　　　法  官  廖紋妤
　　　　　　　　　    　　　　　　　法  官  杜惠錦
以上正本證明與原本無異。
不得再抗告。
                                    書記官  楊秋鈴
中　　華　　民　　國　　94　　年　　6 　　月　　24　　日
